臺灣臺中地方法院民事裁定
111年度訴字第2546號
原      告  王志生  
訴訟代理人  陳孟彥律師                      
被      告  王志玉  

            王小蓉  
上列當事人間請求遷讓房屋事件，本院裁定如下：
    主  文
原告應於民國111年10月3日星期一（含當日）前，補繳裁判費新
臺幣6391元，逾期即駁回其訴。
    理  由
一、按訴訟標的之價額，由法院核定。核定訴訟標的之價額，以
    起訴時之交易價額為準；無交易價額者，以原告就訴訟標的
    所有之利益為準；以一訴主張數項標的者，其價額合併計算
    之。但所主張之數項標的互相競合或應為選擇者，其訴訟標
    的價額，應依其中價額最高者定之；以一訴附帶請求其孳息
    、損害賠償、違約金或費用者，不併算其價額，民事訴訟法
    第77條之1第1項、第2項、第77條之2分別定有明文。又房屋
    及土地為各別之不動產，各得單獨為交易之標的，請求遷讓
    （出）房屋之訴，應以房屋起訴時之交易價額，核定其訴訟
    標的之價額；倘附帶請求相當於租金之不當得利，其附帶請
    求部分不併算其價額（最高法院109年度台抗字第343號裁定
    意旨參照）。
二、查原告起訴聲明第1項請求被告應將坐落臺中市○○區○○段000
    0地號土地上門牌號碼臺中市○○區○○路○段000巷00弄0號之房
    屋（下稱系爭房屋），騰空並返還予原告。是原告如獲勝訴
    判決可得之利益即為系爭房屋之價額，故該訴訟標的價額應
    以系爭房屋起訴時之交易價值計算之。惟本件原告並未陳報
    系爭房屋於起訴時之交易市價，經本院依職權查詢鄰近條件
    相近之房屋（門牌號碼：大雅區雅潭路四段600巷37弄16號
    ，屋齡29年，總樓層6層）與坐落之基地，前於11年3月間出
    售時之實價登錄交易行情，為每坪新台幣（下同）14萬5000
    元，換算後為每平方公尺4萬3862元（每平方公尺＝0.3025坪
    。每坪＝3.3058平方公尺。計算式：145000元÷3.3058＝43862
    元，元以下四捨五入）。審酌前開鄰近房屋及基地之交易日
    期，與本件原告起訴時間相近，且建物總樓層數、屋齡亦相
    仿，客觀條件相當，則上開鄰近房地之實價登錄交易價格應
    可供作認定本件起訴時之系爭房屋客觀上可能交易價格之參
    考資料。而系爭房屋為180.49平方公尺（計算式：層次總面
    積174.16平方公尺＋陽台面積6.33平方公尺＝180.49平方公尺
    ），復依財政部「111年度個人出售房屋未申報或已申報而
    未能提出證明文件之財產交易所得標準簡表」計算，系爭房
    屋之評定現值占15％，故系爭房屋估算交易價額為118萬7498
    元（計算式：43862元×180.49平方公尺×15％＝0000000元，元
    以下四捨五入）；至於第二、三項之請求係屬附帶請求給付
    相當於租金之不當得利，依前述民事訴訟法第77條之2第2項
    規定，自不併算其價額。
三、從而，本件訴訟標的價額核定為118萬7498元，應徵第一審
    裁判費1萬2781元，扣除原告前已繳納之6390元（本院卷第4
    5頁收據），尚應補繳6391元（計算式：00000－0000＝6391）
    ，茲依民事訴訟法第249條第1項但書之規定，限原告於111
    年10月3日星期一前（含當日）補繳，逾期未繳即駁回其訴
    ，特此裁定。　　
中　　華　　民　　國　　111 　年　　9 　　月　　13　　日
                  民事第一庭    法  官  蕭一弘
正本係照原本作成。
本裁定關於核定訴訟標的價額部分，如有不服，得於收受裁定送
達後10日內以書狀向本院提出抗告，並應繳納抗告裁判費新臺幣
1000元。命補繳裁判費部分不得抗告。
中　　華　　民　　國　　111 　年　　9 　　月　　13　　日
                                書記官  黃馨萱